臺灣臺北地方法院民事判決　　　　　　 100年度家訴字第40號
原　　　告　陳乾隆
被　　　告　陳魏呅
代　理　人　紀冠伶律師
上列當事人間宣告分別財產制事件，本院於民國100年3月10日言
詞辯論終結，判決如下：
    主  文
兩造間之夫妻財產制應改用分別財產制。
訴訟費用由原告負擔。
    事實及理由
一、原告主張其與被告於民國48年 7月14日結婚，未約定夫妻財
    產制，惟彼此互有嫌隙，不能互相信賴，難以維持共同生活
    ，客觀上亦已不同居長達十多年之久，為此依民法第1010條
    第 2項後段聲請求為宣告改用分別財產制等語，並提出戶籍
    謄本、兩造財產及所得清單、診斷證明書等影本為證。
二、被告則以原告婚後多次施暴被告及兩造所生子女，且只圖個
    人享受，不負擔家計，好大喜功，經商屢屢，並曾因違反票
    據法入監，被告雖為照顧罹患精神分裂症之次子，不得不與
    原告分居兩地多年，惟於原告生病住院之際，仍出錢照料，
    是原告以分居逾六個月以上為由，請求宣告改用分別財產制
    ，與法未合等語置辯。
三、按夫妻難於維持共同生活，不同居已達六個月以上時，夫妻
    之一方得請求宣告改用分別財產制。民法第1010條第 2項後
    段定有明文。經查兩造已分居多年，此業經被告於98年間聲
    請改定禁治產人，即兩造所生子女陳良為之監護人及聲請保
    護令時自陳，有98年度監字第64號及同年度家護字第36號裁
    定足憑；次查兩造多年來因多件訴訟對簿公堂，彼此間感情
    消磨殆盡，不惟原告以難以維持共同生活為由提起本件訴訟
    ，被告亦於99年11月16日以已無維持兩造間有名無婚姻之意
    思，且客觀上兩造間已喪失互信、互愛、互諒之婚姻基礎為
    由，訴請法院判決兩造離婚，此亦經本院調閱99年度婚字第
    123 號卷查證屬實；足見兩造確實難於維持共同生活，且不
    同居已達六個月以上，末以被告雖拒絕原告關於被告名下財
    產應由兩造各分得一半之請求，惟對於兩造財產於婚姻關係
    存續間改採分別財產制並無反對意見（參本院100年3月10日
    言詞辯論筆錄）；從而，原告依上開民法第1010條第 2項後
    段之規定，聲請宣告兩造間夫妻財產制應改用分別財產制，
    洵屬有據，應予准許。
四、本件事證已明，兩造之其他攻擊防禦方法，對於本件判決結
    果無影響，爰不一一論述，併此敘明。
五、據上論結，本件原告之訴為有理由，並依民事訴訟法第78條
    ，判決如主文。
中    華    民    國   100    年    4     月     8    日
                  家事法庭  法  官  郭淑貞
以上正本係照原本作成。
如對本判決上訴，須於判決送達後20日內向本院提出上訴狀。如
委任律師提起上訴者，應一併繳納上訴審裁判費。
中    華    民    國   100    年    4     月    11    日
                            書記官  張詠忻